臺灣高雄地方法院刑事判決　　　　　　　96年度易字第2603號
公　訴　人　臺灣高雄地方法院檢察署檢察官
被　　　告　甲○○
　　　　　　戊○○
　　　　　　丙○○
　　　　　　乙○○
　　　　　　己○○
　　　　　　丁○○
上列被告因賭博案件，經檢察官提起公訴（96年度偵字第19788
號），本院判決如下：
    主  文
甲○○共同意圖營利，聚眾賭博，處有期徒刑陸月，如易科罰金
，以新臺幣壹仟元折算壹日。扣案如附表一、二所示之物均沒收
之。
戊○○共同意圖營利，聚眾賭博，處有期徒刑肆月，如易科罰金
，以新臺幣壹仟元折算壹日。扣案如附表一、二所示之物均沒收
之。
洪寶浩、乙○○、己○○、丁○○共同意圖營利，聚眾賭博，處
有期徒刑月，如易科罰金，均以新臺幣壹仟元折算壹日。扣案
如附表一、二所示之物均沒收之。
    事  實
一、甲○○因其子投資生意遭人詐騙，而背負鉅額債務，而姓名
    年籍不詳之友人向其表示經營百家樂賭場獲利甚高，且願出
    資贊助甲○○經營賭場，竟即與戊○○、丙○○、乙○○、
    己○○、丁○○共同基於賭博，及意圖營利供給賭博場所及
    聚眾賭博之犯意聯絡，先由甲○○租用位於高雄市○○區○○路8 號3 樓之1 之公寓房屋，做為公眾得出入之賭博場所
    ，並自民國96年7 月2 日下午2 時許起，開始經營「百家樂
    」賭場，除甲○○自任賭場負責人外，並僱用戊○○、丙○○、乙○○、己○○、丁○○等人為賭場工作人員，其中，
    戊○○擔任賭場會計，負責為賭客兌換籌碼，記錄賭客輸贏
    資料，並計算當日營收，丙○○負責購買飲食、清理場地、
    看顧賭場及在門口過濾賭客；乙○○、己○○、丁○○負責
    發牌與賭客對賭。賭博方式係：賭客先以1 比1 之比例，向
    戊○○換得籌碼，以參與賭博，由賭場本身做莊家，賭客可
    至牌桌上持撲克牌2 張，以比點數大小和莊家對賭輸贏（即
    閒家），其餘賭客則可選擇押注莊家或閒家贏（賠率均為1
    賠1） ，或莊家、閒家和局（賠率為1 賠8） ；又如賭客押
    注莊家，而開出莊家贏，需將贏取金額的百分之5 給賭場作
    為抽頭金，如押注閒家或和局，開出閒家或和局贏，則不收
    取抽頭金，抽頭金均由擔任發牌之乙○○、己○○、丁○○
    當場扣除。賭客賭畢可持剩餘或贏得之籌碼，至櫃臺向戊○○兌換回現金，並由戊○○就賭場、賭客輸贏計算每日營收
    。嗣經警於96年7 月5 日晚間10時15分許，至該賭場查獲在
    現場賭博之賭客張怡慧、吳建德、林宜靜、李榜元、林沂諠
    、彭敏淑、吳宸穎、鄭文慶、張筠韋、張處若、劉昶煌、鄭
    豐逸、楊惠瑜、黃贊元、鄭育政、雷和在等人，並扣得如附
    表一所示當場賭博之器具及在賭臺或兌換籌碼處之財物，與
    甲○○所有如附表二所示經營賭場所用之物。
二、案經高雄市政府警察局新興分局報請臺灣高雄地方法院檢察
    署檢察官偵查起訴。
    理  由
一、本件被告甲○○、戊○○、丙○○、乙○○、己○○、丁○○所犯係死刑、無期徒刑、最輕本刑為3 年以上有期徒刑以
    外之罪，其於準備程序中就被訴事實為有罪之陳述，由法官
    告知簡式審判程序之旨，並聽取公訴人及被告之意見後，經
    本院依刑事訴訟法第273 條之1 第1 項之規定，裁定由受命
    法官獨任進行簡式審判程序。又本件卷內之物證、書證等證
    據，依同法第273 條之2 規定，不受第159 條第1 項關於傳
    聞法則規定之限制，依法均有證據能力，合先敘明。
二、訊據被告6 人於警詢、偵查及本院審理中，對前揭犯罪事實
    均坦承不諱，且就被告以前揭分工方式，共同於前揭時、地
    犯前揭犯行之事實，亦經證人即賭客張怡慧、吳建德、林宜
    靜、李榜元、林沂諠、彭淑敏、吳宸穎、鄭文慶、張筠韋、
    張處若、劉昶煌、鄭豐逸、楊惠瑜、黃贊元、鄭育政、雷和
    在於警詢中證述綦詳（見警卷第20至54頁），並有現場蒐證
    相片6 份（見警卷第103 至108 頁），及扣案如附表所示之
    發牌器、撲克牌、珠仔盤、百家樂賭桌桌布、籌碼、監視器
    、監視螢幕、筆記型電腦、電腦主機、洗碼紀錄表、出碼、
    回碼紀錄表、賭客輸贏紀錄表、賭客個人借支卡表等物品在
    卷可資佐證（見警卷第63至67頁），應堪認前揭被告自白與
    事實相符。是以本件事證明確，被告犯行已經證明，應予依
    法論科。
三、論罪科刑部分：
  (一)核被告甲○○、戊○○、丙○○、乙○○、己○○、丁○○
    所為，均係犯刑法第266 條賭博罪、刑法第268 條前段之意
    圖營利供給賭博場所罪，及同條後段之意圖營利聚眾賭博罪
    。被告6 人就上開三犯行間，有犯意聯絡及行為分擔，均為
    共同正犯。次按立法者針對特定刑罰規範之構成要件，已預
    設該犯罪行為之本質係持續實行之複數行為，具備反覆、延
    續之行為特徵，而將之總括或擬制為一個構成要件之集合犯
    行為，因其刑法評價上為構成要件之行為單數，認應僅成立
    一罪。則行為人基於概括之犯意，在密切接近之一定時、地
    持續實行之複次行為，倘依社會通念，於客觀上認為符合一
    個反覆、延續性之行為觀念者，於刑法評價上，即應僅成立
    一罪，學理上所稱「集合犯」之職業性、營業性或收集性等
    具有重複特質之犯罪均屬之，例如經營、從事業務、收集、
    販賣、製造、散佈等行為概念者是（最高法院95年臺上字第
    1079號判決要旨參照）。本件被告甲○○、戊○○、丙○○
    、乙○○、己○○、丁○○自96年7 月2 日下午2 時許起至
    同年月5 日晚間10時15分許經警查獲止，意圖營利，提供上
    揭場所並聚集不特定之人賭博財物，此種犯罪形態，本質上
    乃具有反覆、延續之特質，依社會通念，被告6 人之行為即
    應屬前揭學理上所稱具有營業性之重複特質之「集合犯」，
    應認各僅成立一營利供給賭博場所、營利聚眾賭博罪。又被
    告等先後於密接之5 日時間內，在同一地點，反覆與不特定
    賭客對賭之行為，均係基於同一犯意，對同一法益侵害之數
    舉動接續施行，為接續犯，應僅論以一賭博罪（最高法院86
    年台上字第3295號判例意旨參照）。再被告6 人所犯營利供
    給賭博場所、營利聚眾賭博，及普通賭博三罪間，既均係以
    一行為犯之，為想像競合犯，應依刑法第55條之規定，從一
    重之意圖營利聚眾賭博罪處斷。
  (二)爰審酌被告6 人為貪圖不法利益，經營百家樂賭場，而為前
    揭聚眾賭博犯行，其行為均足以破壞社會善良風氣，且由現
    場賭桌達3 桌，扣案撲克牌達700 餘副，籌碼總數1,000 多
    個等情觀之，足見該賭場具一定規模，對社會秩序危害非輕
    ，惟念及被告6 人犯罪期間非長、所得利益非鉅，及其於警
    詢、偵查及本院審理時均坦承犯行，犯後態度尚稱良好，且
    其中被告甲○○、戊○○、洪寶浩、乙○○、丁○○5 人均
    無犯罪前科，有臺灣高雄地方法院檢察署刑案資料查註紀錄
    表及臺灣高等法院被告前案紀錄表各1 紙在卷可考，素行尚
    佳，而被告甲○○係因積欠債務，一時貪念而為本案犯行（
    經被告甲○○於本院審理時陳明在卷，見本院卷第86頁）等
    情狀，並審酌被告甲○○係賭場負責人，就上開意圖營利供
    給賭博場所並聚眾賭博犯行，居於主導地位，被告戊○○擔
    任賭場會計，負責為賭客兌換籌碼，保管賭資並計算營收，
    而被告丙○○則係擔任過濾賭客、打雜等工作，被告乙○○
    、己○○、丁○○則負責現場發牌工作等個別犯案情節，分
    別量處如主文所示之刑。並考量被告甲○○背負債務，經濟
    狀況不佳，業如前述，及被告戊○○業會計，經濟狀況勉持
    ，被告丙○○、丁○○無業，經濟狀況小康，被告乙○○、
    己○○無業，經濟狀況勉持等情（均見各該被告警詢基本資
    料欄），均諭知如易科罰金以新臺幣壹仟元折算壹日。
  (三)再扣案如附表一所示之物，均係當場賭博所用之器具，或在
    賭臺或兌換籌碼處之財物，不問屬於犯人與否，均依刑法第
    266 條第2 項之規定，併予宣告沒收。扣案如附表二所示之
    物，其中編號1 、2 、5 之監視器、監視螢幕、鐵捲門遙控
    器等物，均為賭場管制人員出入、過濾來客之安全設備；編
    號3 、4 之電腦主機及電腦螢幕等物品，為被告經營管理賭
    場所用之物，且用以監看賭桌狀況，此有現場蒐證照片2 張
    在卷可證（見警卷第106 頁）；編號10、11之洗碼及出、回
    碼紀錄表，為紀錄賭客兌換籌碼所用，編號12至16之輸贏紀
    錄表、個人借支卡表、收付款明細單等，則為紀錄賭客輸贏
    並計算賭客帳務所用；另編號9 之現金436,400 元，則為賭
    場周轉金，為支付賭場經營所需開銷之用，編號6 、7 、8
    之支票及空白支票，亦均為支付賭場經營所需開銷之用，均
    業據被告甲○○陳明在卷（見本院卷第86、87頁），至被告
    戊○○雖陳稱：現場扣得現金43 6,400元，為其個人所有云
    云，惟查此部分陳述不僅與被告甲○○供述不符，且衡情一
    般人應不致甘冒失竊、遺失之風險，隨身攜帶數十萬之鉅額
    現金至工作場所，且前揭支票均係自被告戊○○皮包內扣得
    ，有扣押物品目錄表在卷可證（見警卷第64頁），其卻辯稱
    對毫不知情前揭支票用途云云，更足以佐證被告戊○○對上
    述經營賭場所用資金、支票所供情節，均屬為避免遭宣告沒
    收所為避重就輕之詞，不足採信，是應足認前揭現金、支票
    ，均為供前揭犯行所用之物，又被告甲○○既供承：朋友有
    出資幫忙，但賭場係伊獨自經營等語（見本院卷第86、偵卷
    第13頁），自應認上開物品皆被告甲○○所有經營賭場所用
    。綜上，前開物品均屬被告甲○○所有供犯前揭犯行所用之
    物，爰均依刑法第38條第1 項第2 款宣告沒收之，並依共犯
    共同責任原則，對於其他被告亦均宣告沒收之，均附此敘明
    。至扣案如附表3 所示之筆記型電腦1 臺，因查無證據認為
    與本案犯罪有關，爰不予宣告沒收，附此敘明。
據上論斷，應依刑事訴訟法第273 條之1 第1 項、第299 條第1
項前段，刑法第28條、第266 條第1 項、第2 項、第268 條、第
55條、第51條第5 款、第38條第1 項第2 款，刑法施行法第1 條
之1 ，判決如主文。
本案經檢察官董秀菁到庭執行職務。
中　　華　　民　　國　　96　　年　　10　　月　　30　　日
                  刑事第十七庭  法　官  陳思帆
以上正本證明與原本無異。
如不服本判決，應於判決送達後10日內，向本院提出上訴狀。
中　　華　　民　　國　　96　　年　　10　　月　　30　　日
                                書記官  王高山
附錄本案論罪科刑所適用之法條全文：
中華民國刑法第266條
在公共場所或公眾得出入之場所賭博財物者，處1,000 元以下罰
金。但以供人暫時娛樂之物為賭者，不在此限。
當場賭博之器具與在賭檯或兌換籌碼處之財物，不問屬於犯人與
否，沒收之。
中華民國刑法第268條
意圖營利，供給賭博場所或聚眾賭博者，處3 年以下有期徒刑，
得併科3000元以下罰金。
中華民國刑法施行法第1條之1
中華民國94年1 月7 日刑法修正施行後，刑法分則編所定罰金之
貨幣單位為新臺幣。
94年1 月7 日刑法修正時，刑法分則編未修正之條文定有罰金者
，自94年1 月7 日刑法修正施行後，就其所定數額提高為30倍。
但72年6 月26日至94年1 月7 日新增或修正之條文，就其所定數
額提高為3 倍。
附表一：
┌──┬──────────────┬───────┬────┐
│編號│       品        名         │   數  量     │  備註  │
├──┼──────────────┼───────┼────┤
│ 1  │發牌器                      │   4個        │        │
├──┼──────────────┼───────┼────┤
│ 2  │撲克牌                      │   768付      │        │
├──┼──────────────┼───────┼────┤
│ 3  │珠仔盤                      │   3個        │        │
├──┼──────────────┼───────┼────┤
│ 4  │百家樂賭桌桌布              │   4張        │        │
├──┼──────────────┼───────┼────┤
│ 5  │賭桌標示牌                  │   1個        │        │
├──┼──────────────┼───────┼────┤
│ 6  │發牌器                      │   1具        │        │
├──┼──────────────┼───────┼────┤
│ 7  │紙牌                        │   416張      │        │
├──┼──────────────┼───────┼────┤
│ 8  │牌桌粘物器                  │   1具        │        │
├──┼──────────────┼───────┼────┤
│ 9  │水來-壹拾萬（籌碼）         │   2個        │        │
├──┼──────────────┼───────┼────┤
│ 10 │水來-壹拾萬（籌碼）         │   1個        │        │
├──┼──────────────┼───────┼────┤
│ 11 │壹拾萬（籌碼）              │   372個      │        │
├──┼──────────────┼───────┼────┤
│ 12 │壹萬（籌碼）                │   492個      │        │
├──┼──────────────┼───────┼────┤
│ 13 │壹千（籌碼）                │   1111個     │        │
├──┼──────────────┼───────┼────┤
│ 14 │伍佰（籌碼）                │   81個       │        │
├──┼──────────────┼───────┼────┤
│ 15 │壹百（籌碼）                │   161個      │        │
├──┼──────────────┼───────┼────┤
│ 16 │伍拾（籌碼）                │   84個       │        │
└──┴──────────────┴───────┴────┘
附表二：
┌──┬──────────────┬──────┬────┐
│編號│       品        名         │   數  量   │  備註  │
├──┼──────────────┼──────┼────┤
│ 1  │監視器                      │   7個      │        │
├──┼──────────────┼──────┼────┤
│ 2  │監視螢幕                    │   5台      │        │
├──┼──────────────┼──────┼────┤
│ 3  │電腦主機                    │   1台      │        │
├──┼──────────────┼──────┼────┤
│ 4  │電腦螢幕                    │   1台      │        │
├──┼──────────────┼──────┼────┤
│ 5  │賭場鐵門遙控器              │   1具      │        │
├──┼──────────────┼──────┼────┤
│ 6  │華僑銀行鳳山分行支票面額    │   1張      │        │
│    │壹拾肆萬元（號碼AA0000000） │            │        │
├──┼──────────────┼──────┼────┤
│ 7  │華僑銀行鳳山分行空白支票（號│   1張      │        │
│    │碼AA0000000）               │            │        │
├──┼──────────────┼──────┼────┤
│ 8  │華南商業銀行南高雄分行空白支│   1張      │        │
│    │票（號碼SC0000000）         │            │        │
├──┼──────────────┼──────┼────┤
│ 9  │新台幣肆拾參萬陸千肆佰元    │  （現金）  │        │
├──┼──────────────┼──────┼────┤
│ 10 │洗碼紀錄表                  │   1張      │        │
├──┼──────────────┼──────┼────┤
│ 11 │出碼、回碼紀錄表            │   1張      │        │
│    │                            │            │        │
├──┼──────────────┼──────┼────┤
│ 12 │賭客輸贏紀錄表              │   4張      │        │
│    │                            │            │        │
├──┼──────────────┼──────┼────┤
│ 13 │賭客個人借支卡表            │   8張      │        │
│    │                            │            │        │
├──┼──────────────┼──────┼────┤
│ 14 │賭客「蔡董」收付款明細單及洗│   各1張    │        │
│    │碼單                        │            │        │
├──┼──────────────┼──────┼────┤
│ 15 │賭客「州哥」收付款明細單及洗│   各1張    │        │
│    │碼單                        │            │        │
├──┼──────────────┼──────┼────┤
│ 16 │賭客「林小姐」收付款明細單及│   各1張    │        │
│    │洗碼單                      │            │        │
└──┴──────────────┴──────┴────┘
附表三：
┌──┬──────────────┬──────┬────┐
│編號│       品        名         │   數  量   │  備註  │
├──┼──────────────┼──────┼────┤
│ 1  │筆記型電腦（BENQ）          │   1台      │        │
└──┴──────────────┴──────┴────┘
